臺北高等行政法院裁定
110年度簡上再字第24號
聲  請  人  張文俐                                    
相  對  人  勞動部勞動力發展署北基宜花金馬分署

代  表  人  林仁昭        
上列聲請人因與相對人間有關職業訓練事務事件，聲請人對於本
院中華民國107年度簡上字第148號確定裁定聲請再審，經臺灣新
北地方法院以110年7月13日110年度簡再字第1號行政訴訟裁定移
送於本院，本院裁定如下：
　　主  文
再審之聲請駁回。
再審訴訟費用由聲請人負擔。
　　理  由 
一、按「再審之訴應於30日之不變期間內提起。」、「前項期間
    自判決確定時起算，判決於送達前確定者，自送達時起算；
    其再審之理由發生或知悉在後者，均自知悉時起算。」、「
    再審之訴，應以訴狀表明左列各款事項，並添具確定終局判
    決繕本，提出於管轄行政法院為之：……四、再審理由及關於
    再審理由並遵守不變期間之證據。」、「再審之訴不合法者
    ，行政法院應以裁定駁回之。」、「裁定已經確定，而有第
    273 條之情形者，得準用本編之規定，聲請再審。」行政訴
    訟法第276 條第1 項、第2 項、第277 條第1 項第4 款、第
    278 條第1 項、第283 條定有明文。故對於確定裁定聲請再
    審者，準用上開關於再審之訴之規定，應自裁定確定時起30
    日之不變期間內提起，並應表明再審理由及關於再審理由並
    遵守不變期間之證據，此為必須具備之程式，否則所提再審
    聲請即屬不合法，且無庸命其補正，依同法第278 條第1 項
    規定，行政法院應以裁定駁回之。次按聲請再審應依行政訴
    訟法第98條之3第2項之規定繳納裁判費，此亦為必須具備之
    程式。又聲請再審不合法者，行政法院應以裁定駁回之，此
    觀前揭行政訴訟法第283條準用同法第278條第1項規定自明
    。
二、查本件當事人間有關職業訓練事務事件，前經臺灣新北地方
    法院以民國107年5月31日107年度簡字第42號行政訴訟判決
    駁回聲請人之訴，聲請人不服，提起上訴，經本院於107年8
    月31日以107年度簡上字第148號裁定（下稱原確定裁定）上
    訴駁回確定，原確定裁定並於107年9月10日送達聲請人，此
    有本院送達證書足憑(臺灣新北地方法院110年度簡再字第1
    號卷第70-1頁)；則聲請人對原確定裁定聲請再審之不變期
    間，應自原確定裁定送達之翌日（即107年9月11日）起算30
    日，並扣除在途期間2日，故其得聲請再審之期間計至107年
    10月12日（星期五）即告屆滿。惟聲請人遲至110年6月11日
    始對原確定裁定聲請再審，顯已逾聲請再審之30日不變期間
    ；且本件復查無聲請人主張或舉證證明原確定裁定之再審事
    由有知悉在後之情事。依上開規定，其聲請再審，自非合法
    ，無庸命其補正，應予駁回。此外，聲請人為本件再審之聲
    請，亦未據繳納裁判費；經本院於110年8月31日以裁定命其
    於該裁定送達之日起15日內補正，該裁定已於110年9月9日
    送達聲請人，有送達證書在卷可稽（本院卷第35頁）。然聲
    請人迄未遵期補繳，有本院繳費狀況查詢清單及臨櫃繳費查
    詢清單可稽（本院卷第49、51頁），揆諸前揭規定與說明，
    其聲請亦為不合法，亦應予駁回。
三、依行政訴訟法第236條之2第4項、第283條、第278條第1項、
    第104條、民事訴訟法第95條、第78條，裁定如主文。
中　　華　　民　　國　　110 　年　　10　　月　　29　　日
                    臺北高等行政法院第五庭
                              審判長法  官　蘇嫊娟
                                    法  官　陳雪玉
                                    法  官　魏式瑜
　　　　　　　　　　　　　　　　　　
上為正本係照原本作成。
不得抗告。 
中　　華　　民　　國　　110 　年　　10　　月　　29　　日
                                    書記官　林俞文